【裁判字號】    98,簡上,1475
【裁判日期】    990730
【裁判案由】    過失傷害
【裁判全文】
臺灣板橋地方法院刑事判決            98年度簡上字第1475號
上  訴  人  臺灣板橋地方法院檢察署檢察官
被      告  丙○○
選任辯護人  鄒志鴻  律師
            周金城  律師
被      告  乙○○
上列上訴人因被告等過失傷害案件，不服本院於民國98年10月14
日所為之98年度簡字第10306 號第一審判決（聲請簡易判決處刑
案號：97年度偵字第6492號）提起上訴，本院管轄之第二審合議
庭以裁定進行簡式審判程序，判決如下：
    主  文
上訴駁回。
丙○○、乙○○均緩刑貳年。
    事實及理由
一、本案經本院審理結果，認第一審以被告丙○○、乙○○2 人
    所為均係犯刑法第284 條第2 項前段之業務過失傷害罪，分
    別判處被告丙○○拘役50日、被告乙○○拘役40日，並諭知
    易科罰金之折算標準均為以新臺幣1,000 元折算1 日，其認
    事用法均無不當，量刑亦屬妥適，應予維持，除證據部分補
    充：被告丙○○於本院審理時之自白外，均引用如附件第一
    審判決書記載之事實、證據及理由。
二、上訴人依告訴人甲○○之請求，提起本件上訴，其上訴意旨
    略以：被告2 人犯後未能與告訴人達成和解，原審對被告所
    為之量刑，尚嫌過輕，爰提起本件上訴，請求撤銷原審判決
    ，更為適當之量刑等情。按有關刑之量定，乃實體法上賦予
    法院得為自由裁量之事項，倘原審法院量刑未逾越法律所規
    定之範圍，又無濫用權限之情形，即不得任意指摘為違法。
    經查，原審於量刑時，已具體審酌被告丙○○、乙○○2 人
    之素行、過失程度、犯後態度等全部情狀，並詳載於原審判
    決書內，而為刑之量定，原審量刑未逾法定刑之範圍，亦無
    何量刑權濫用之情，自難謂有何不當或輕縱之可言，且被告
    2 人嗣於本院審理時，亦已就本案所涉之民事損害賠償責任
    與告訴人家屬（告訴人於本案請求檢察官上訴後死亡）成立
    訴訟上調解，有調解筆錄1 份在卷可按，上訴人以被告2 人
    未能與告訴人達成和解為由，認原審判決過輕，亦失所據。
    從而，上訴人提起本件上訴，為無理由，應予駁回。
三、查被告丙○○、乙○○2 人均未曾因故意犯罪受有期徒刑以
    上刑之宣告，有臺灣高等法院被告前案紀錄表各1 份在卷可
    稽，渠等因一時疏忽，致犯本件之罪，惡性尚非重大，且被
    告2 人於本院審理中，亦已與告訴人家屬成立訴訟上調解，
    此詳前述；本院認被告2 人經此偵審程序之教訓後，當能知
    所警惕，而無再犯之虞，因認對被告2 人所處之刑，均以暫
    不執行為適當，爰均依刑法第74條第1 項第1 款規定，併予
    宣告緩刑，以啟自新。
據上論斷，應依刑事訴訟法第455 條之1 第1 項、第3 項、第36
8 條、第364 條、第273 條之1 第1 項、第373 條，刑法第74條
第1 項第1 款，判決如主文。
本案經檢察官黃彥琿到庭執行職務。
中    華    民    國    99    年    7     月    30    日
                刑事第十一庭  審判長法  官   張江澤
                                    法  官   陳海寧
                                    法  官   劉景宜
不得上訴
上列正本證明與原本無異。
                                    書記官  謝秀青
中    華    民    國    99    年    8     月    6     日
附錄本案論罪科刑法條全文：
刑法第284條第2項前段
中華民國刑法第284條
（過失傷害罪）
因過失傷害人者，處6月以下有期徒刑、拘役或5百元以下罰金，
致重傷者，處1年以下有期徒刑、拘役或5百元以下罰金。
從事業務之人，因業務上之過失傷害人者，處1年以下有期徒刑
、拘役或1千元以下罰金，致重傷者，處3年以下有期徒刑、拘役
或2千元以下罰金。

司法院資訊處製作；財團法人民間司法改革基金會備份。
